# 合并的问题

提问人：kts533 时间：2011-12-21 08:54:10
1 、检修公司 2011 年成立， 首阳山有限公司持股76%(货币出资)， 安阳电厂持股16%（以设备出资，对设备在 2010 年 8 月 31 日的市场价值进行了评估，评估增值3.7万元), 安阳电厂是中国集团的内核单位 首阳山有限公司是中国集团的二级子公司问题： 1 、首阳山电厂合并检修公司时，该如何处理，和评估增值的3.7万有关系吗？ 2 、评估增值的3.7万该如何进行账务处理？中国集团在编制合并资产负债表的过程中该如何处理？ 3 、 2010 年 8 月 31 日设备的评估价值是904.36万元，为什么在检修公司的账面上是 7680000 元？？？

回答人：chenyiwei
回复 kts533 的帖子
需明确一个前提：安阳电厂作为出资投入检修公司的设备是否构成业务？如果是，则对检修公司而言构成同一控制下业务合并，应按原帐面价值入账；如果不构成业务，则检修公司可按评估值入账。
如果是后一种情况，在首阳山电厂合并检修公司时，由于评估增值的设备并非母公司投入，所以在首阳山电厂合并报表层面不抵销该评估增值，仅在各方共同的母公司的合并报表中才抵销该等设备的评估增值。 对你的第三个问题，缺少资料，无法分析。